臺灣桃園地方法院民事判決　　　　　　　 95年度訴字第714號
原　　　告　臺灣中小企業銀行股份有限公司
法定代理人　蘇金豐
訴訟代理人　丁○○
被　　　告　丙○○○○○○○○.
　　　　　　甲○○
　　　　　　戊○○
　　　　　　乙○○
上列當事人間清償債務事件，經本院於民國96年2 月1 日言詞辯
論終結，判決如下：
    主  文
被告丙○○○○○○○○、甲○○、戊○○應連帶給付原告新臺
幣貳拾肆萬壹仟玖佰玖拾元，及自民國九十五年一月十九日起至
清償日止，按年息百分之八點四三計算之利息，暨自民國九十五
年二月二十日起至清償日止，其逾期在六個月以內者，按上開利
率百分之十；逾期超過六個月者超過部分，按上開利率百分之二
十計算之違約金。
被告丙○○○○○○○○、甲○○、戊○○應連帶給付原告新臺
幣陸拾貳萬壹仟捌佰伍拾捌元，及自民國九十五年一月十七日起
至清償日止，按年息百分之七點六六計算之利息，暨自民國九十
五年二月十八日起至清償日止，其逾期在六個月以內者，按上開
利率百分之十；逾期超過六個月者超過部分，按上開利率百分之
二十計算之違約金。
被告黃文雄、乙○○應連帶給付原告新臺幣捌拾壹萬貳仟參佰捌
拾元，及自民國九十五年二月十六日起至清償日止，按年息百分
之三點五五五計算之利息，暨自民國九十五年三月十七日起至清
償日止，其逾期在六個月以內者，按上開利率百分之十；逾期超
過六個月者超過部分，按上開利率百分之二十計算之違約金。
被告黃文雄應給付原告新臺幣壹拾玖萬伍仟肆佰參拾肆元，及自
民國九十五年三月七日起至清償日止，按年息百分之十七計算之
利息，暨自民國九十五年四月八日起至清償日止，延滯第一個月
，當月計付逾期手續費新臺幣壹佰元，延滯第二個月，當月計付
逾期手續費新臺幣佰元，延滯第三（含）個月以上者，每月計
付逾期手續費新臺幣陸佰元。
訴訟費用由被告丙○○○○○○○○、甲○○、戊○○連帶負擔
百分之四十六；被告黃文雄、乙○○連帶負擔百分之四十四；被
告黃文雄負擔百分之十。
本判決第一項於原告以新臺幣捌萬壹仟元供擔保後，得假執行。
本判決第二項於原告以新臺幣貳拾萬捌仟元供擔保後，得假執行
。
本判決第三項於原告以新臺幣貳拾柒萬壹仟元供擔保後，得假執
行。
本判決第四項於原告以新臺幣陸萬陸仟元供擔保後，得假執行。
    事  實
甲、原告方面：
一、聲明：除假執行供擔保金額外，餘如主文所示。
二、陳述：
  (一)被告丙○○○○○○○○邀同被告甲○○、戊○○為連帶保
    證人，於民國92年11月13日向原告借款新台幣（下同）80萬
    元，約定借款期間自92年11月18日起至95年11月18日止，利
    息按原告當時之基準利率（目前為3.590 ％）加4.84％計付
    ，年利率為8.43％。借款償款方式自實際撥款日起，依年金
    法，按月攤還本息。第一次繳款日為92年12月18日，嗣後之
    繳款日為每月18日。借款到期或視為全部到期未立即償還時
    ，按約定利率計付遲延利息。凡逾期償還本息時，按借款總
    餘額，自應償還日起，逾期在6 個月以內者，按上開利率10
    ％；逾期超過6 個月者超過部分，按上開利率20％計算之違
    約金。
  (二)被告丙○○○○○○○○邀同被告甲○○、戊○○為連帶保
    證人，於93年10月29日向原告借款100 萬元，約定借款期間
    自93年10月29日起至96年10月29日止，利息按原告當時之基
    準利率（目前為3.590 ％）加4.07％計付，年利率為7.66％
    。借款償款方式自實際撥款日起，依年金法，按月攤還本息
    。第一次繳款日為93年11月29日，嗣後之繳款日為每月29日
    。借款到期或視為全部到期未立即償還時，按約定利率計付
    遲延利息。凡逾期償還本息時，按借款總餘額，自應償還日
    起，逾期在6 個月以內者，按上開利率10％；逾期超過6 個
    月者超過部分，按上開利率20％計算之違約金。
  (三)被告黃文雄邀同被告乙○○為連帶保證人，於93年1 月13日
    向原告借款100 萬元，並簽訂借據及青年創業貸款契約書。
    約定借款期間自93年1 月15日起至99年1 月15日止，利息按
    郵政儲金二年期定期儲金機動利率（目前為2.10 5％）加1.
    45％計付，年利率為3.555 ％。每月繳付一次，並自93年2
    月15日起開始繳付。自94年2 月15日起開始按月平均攤還本
    息，共分60期。凡逾期償還本息時，按借款總餘額，自應償
    還日起，逾期在6 個月以內者，按上開利率10％；逾期超過
    6 個月者超過部分，按上開利率20％計算之違約金。
  (四)被告黃文雄持原告所核發之國際信用卡1 張（卡號：0000-0
    000-0000-0000） 簽帳消費，並簽訂有信用卡功能卡片約定
    條款，依上開條款第14、15條約定，被告黃文雄應按期給付
    原告各項帳款，否則應依約定利率加付遲延利息及違約金。
    而被告黃文雄自95年3 月21日繳款截止日起，即未依約繳款
    ，且上開信用卡經原告依上開條款第21條約定逕予停用，並
    依第22條約定，其全部債務均視為到期。被告黃文雄至95年
    3 月7 日出帳單日止，尚結欠簽帳消費款合計195,434 元迄
    未清償，並應給付自95年3 月7 日起至清償日止，按年息17
    ％計算之利息，暨自95年4 月8 日起至清償日止，延滯第1
    個月，當月計付逾期手續費100 元，延滯第2 個月，當月計
    付逾期手續費300 元，延滯第3 （含）個月以上者，每月計
    付逾期手續費600 元。
  (五)為此，爰依消費借貸及連帶保證之規定，訴請判決如主文第
    1、2、3、4項所示。
三、證據：提出借據3 件、授信約定書8 件、青年創業貸款契約
    1 件、放款利率歷史資料表2 件、繳款明細3 件、國際信用
    卡申請書1 件、臺灣企銀信用卡約定條款1 件、信用卡繳款
    明細1 件（均為影本）、債權附表1 件、戶籍謄本4 件為證
    。
乙、被告方面：
一、乙○○部分：
    被告乙○○於最後言詞辯論期日未到場，惟據其以前到庭所
    為陳述略以：伊之經濟狀況不佳，尚須繳納房屋租金、信用
    貸款及子女之生活費用，故無法還款。並聲明：原告之訴駁
    回。
二、被告丙○○○○○○○○、甲○○、戊○○部分：
    被告丙○○○○○○○○、甲○○、戊○○均未於言詞辯論
    期日到庭，亦均未提出書狀作何聲明或陳述。
三、證據：無。
    理    由
甲、程序方面：
  (一)按當事人得以合意定第一審管轄法院。但以關於由一定法律
    關係而生之訴訟為限。前項合意，應以文書證之，民事訴訟
    法第24條定有明文。本件原告係以系爭授信合約書所生之爭
    執提起訴訟，而各被告之住所雖非均為本院轄區，惟系爭授
    信合約書第12條及青年創業貸款契約第14條前段已分別明文
    約定：「立約人對貴行所負之各宗債務，合意以桃園地方法
    院為第一審管轄法院。」、「本契約以貴行所在地為履行地
    ，並合意以桃園地方法院為第一審管轄法院，…。」等語，
    則依上揭法律規定，本院就本件訴訟，自有管轄權。
  (二)再按當事人喪失訴訟能力或法定代理人死亡或其代理權消滅
    者，訴訟程序在有法定代理人或取得訴訟能力之本人，承受
    其訴訟以前當然停止，民事訴訟法第170 條定有明文。本件
    原告之法定代理人於訴訟進行中，業由己○○變更為蘇金豐
    ，並經其變更後之法定代理人蘇金豐於95年12月22日具狀向
    本院聲明承受訴訟，依上揭法律規定，應予准許。
  (三)本件被告均經合法通知，無正當理由，俱未於言詞辯論期日
    到場，核各無民事訴訟法第386 條各款所列情形，爰依原告
    聲請，由其一造辯論而為判決。
乙、實體方面：
一、本院判斷：
  (一)本件原告主張之上開事實，已據其提出借據3 件、授信約定
    書8 件、青年創業貸款契約1 件、放款利率歷史資料表2 件
    、繳款明細3 件、國際信用卡申請書1 件、臺灣企銀信用卡
    約定條款1 件、信用卡繳款明細1 件為證，核屬相符，而被
    告乙○○對於原告主張之前開事實亦不爭執，雖以其現在經
    濟有困難，無法還錢等語抗辯，惟對於原告之本件請求並無
    影響；被告丙○○○○○○○○、甲○○、戊○○經合法通
    知，未於言詞辯論期日到場，亦未提出任何書狀爭執；本院
    綜合全部事證認與原告主張之事實相符，堪認原告之主張為
    真實。
  (二)原告依消費借貸契約及連帶保證契約之法律關係，請求被告
    丙○○○○○○○○、甲○○、戊○○、乙○○連帶給付如
    主文第1 至3 項所示、被告黃文雄給付如主文第4 項之借款
    及利息、違約金，為有理由，均應予准許。
  (三)假執行之宣告：原告陳明願供擔保，聲請宣告假執行，核無
    不合，爰酌定相當之擔保金額，予以准許。
二、據上論結：原告之訴為有理由，依民事訴訟法第385 條第1
    項前段、第390 條第2 項、第85條第1 項但書、第2 項，判
    決如主文。
中　　華　　民　　國　　96　　年　　 2　　月　　15　　日
                  民事第二庭    法　官　蔡寶樺
以上正本係照原本作成
如對本判決上訴，須於判決送達後20日內向本院提出上訴狀
中　　華　　民　　國　　96　　年　　 2　　月　　15　　日
                    　　　　　　書記官　謝至菁
